# 合并抵消中的期末未分配利润，直接抵消是否合适？

提问人：coyochung 时间：2017-10-28 13:37:24
一般来说在母公司按成本法核算的长投基础上直接编制合并报表会更简单和易于理解，目前实务中和CPA教材及准则讲解中都是按照模拟权益法来进行合并，在模拟权益法中的抵消分录中，我发现分录会直接出现“期末未分配利润”项目，我理解这样会不会不太合适，期末未分配利润应该是一个中间计算指标，要根据年初未分配利润、本期综合收益和利润分配等事项来确定，直接调整期末未分配利润，会不会使得各报表无法衔接（合并权益变动表）且变得不好理解？ 如：借：投资收益 年初未分配利润 贷：利润分配项目/年末未分配利润，这笔在模拟权益法中的投资收益与利润分配调整分录就会显得难以理解

回答人：chenyiwei
不会出现你说的情况。 合并报表抵销分录中出现“期末未分配利润”项目，只出现在将权益和损益抵销分录分开写的情况下，这时将“期末未分配利润”分别作为两个科目的最终平衡数（也可以起到检查、校对的作用）。如果没有出现本期处置子公司并丧失控制权的情况，针对同一个子公司的这两笔抵销分录中“期末未分配利润”项目的金额总是相同的，且分处于借方和贷方，所以整体上仍然是平衡的。另外在设计合并报表底稿时，一般不会将这里的“期末未分配利润”项目按照抵销分录金额直接调整报表，合并报表中的项目之间运算关系仍然是得到保留和遵循的。